臺灣臺中地方法院民事判決
                                  110年度中簡字第2829號
原      告  鄭博閎

被      告  瞿肇余

上列當事人間請求損害賠償事件，於民國110年11月17日言詞辯
論終結，本院判決如下：
    主      文
被告應給付原告新台幣壹萬元。
原告其餘之訴駁回。
訴訟費用由被告負擔百分之五，餘由原告負擔。
本判決原告勝訴部分得假執行。但被告以新台幣壹萬元為原告預
供擔保，得免為假執行。
    事實及理由
一、原告主張：緣兩造係同為臉書（facefook）社團鍬舞兜知音
    、兜鍬飼主戰鬥擂台兩社團之團員，因被告於民國110年2月
    21日於前開社群臉書貼文，雙方意見不同，被告竟貼文向原
    告辱稱：「低能兒」、「低能」、「智障」、「雜碎」、「
    幹你娘xx」、「低能垃圾」等語，足以貶損原告之名譽。另
    事後又繼續於另一社群騷擾原告，致原告心生畏懼。爰依民
    法第184條第1項前段及第195條第1項之規定，請求被告給付
    20萬元之精神慰撫金。訴之聲明：被告應給付原告20萬元。
二、經查，原告主張之上開侵害名譽之事實，業據被告所不爭執
　　，並有卷附臉書貼文內容（台灣台北地方法院110年度北簡
    字第6849號民事卷第17頁）可稽，堪認為真實。
三、按不法侵害他人之身體、健康、名譽、自由、信用、隱私、
    貞操，或不法侵害其他人格法益而情節重大者，被害人雖非
    財產上之損害，亦得請求賠償相當之金額。民法第195條第1
    項前段，定有明文。而稱名譽者，指人在社會上評價，通常
    指其人格在社會生活上所受的尊重。是稱侵害名譽者，指以
    言語、文字、漫畫或其他貶損他人在社會上的評價，使其受
    到憎惡、蔑視、侮辱、嘲笑、不齒與其往來。此即名譽之受
    侵害必有使人在社會上的評價之低落之程度，始足當之。是
    以，以言語、文字方式為侵害之方式，須達具體指謫他方，
    始達他人社會上的評價之低落之程度。經查，本件被告以
　　「低能兒」、「低能」、「智障」、「雜碎」、「幹你娘xx
    」、「低能垃圾」等語辱罵原告，足以貶抑原告在社會上評
    價，而達於低落之程度，要堪認定。足認，原告之名譽已受
    侵害。是原告據民法第195條第1項規定，請求精神慰撫金，
    要屬有據，應予以准許。
四、次按，上開民法第195條第1項前段法文。其中所謂「自由」
    ，包括身體行動自由，要無疑義。至於精神的自由即意思決
    定之自由，是否包括於其內，則有爭論。惟衡以，過分擴大
    自由的概念及所於所謂的信教自由、投票自由、言論自由等
    ，使侵害他人之自由成一概括條款，其保護範疇難以認定，
    亦值商榷。是將上開民法第195條第1項所謂其他人格法益，
    解釋為一般人格權，則「意思決定自由」可納入「其他人格
    法益」，解釋上保護上較具彈性。本院衡以，由原告所舉被
    告貼文騷擾原告之內容觀之，難認原告之意思決定自由已受
    侵害。
五、按以，因故意或過失，不法侵害他人之權利者，負損害賠償
    責任。民法第184條第1項前段，定有明文。而按，慰藉金之
    賠償須以人格權遭遇侵害，使精神上受有痛苦為必要，其核
    給之標準固與財產上損害之計算不同，然非不可斟酌雙方身
    分資力與加害程度，及其他各種情形核定相當之數額（最高
    法院51年台上字第223 號判例要旨參照）。本院衡以原告為
    大學畢業，目前任職於通訊公司 ，每月收入約3萬8000元；
    被告為大學畢業，現任職於遊戲軟體公司，每月收入約5萬
    元元左右，並侵害行為之原因、手段，兩造之關係，認為原
    告之精神上損害應與1萬元之慰撫金為相當。
六、綜上所述，原告本於民法第184條第1項前段及第195條第1項
    前段侵權行為之法律關係，請求被告給付1萬元，於法有據
    ，應予准許，爰為判決如主文第1 項所示。至原告逾上開部
    分之請求，不應准許，應予駁回。
七、本件係就民事訴訟法第427條第1項訴訟適用簡易程序所為被
    告敗訴之判決，故依同法第389條第1項第3款之規定，自應
    依職權宣告假執行。並依被告之聲請，酌定相當擔保金額，
    予以宣告得免為假執行。
八、據上論結，本件原告之訴為一部有理由，一部無理由，依民
    事訴訟法第436條第2項、第79條、第389條第1項第3款、第3
    92條第2項，判決如主文。
中　　華　　民　　國　　110 　年　　11　　月　　24　　日
                      臺灣臺中地方法院臺中簡易庭
                                  法　官　陳添喜
以上正本係照原本作成。
如不服本判決，應於送達後20日內，向本院提出上訴狀並表明上
訴理由，如於本判決宣示後送達前提起上訴者，應於判決送達後
20日內補提上訴理由書（須附繕本）。如委任律師提起上訴者，
應一併繳納上訴審裁判費。
中　　華　　民　　國　　110 　年　　11　　月　　24　　日

                                  書記官　黃舜民